个人信息

姓 名: **曾梓帆** 工作年限: **3**年

出 生: 1995.07 现居地: 广东深圳

手 机: 13160672219 邮 箱: 370140870@qq.com

职业意向

期望行业: 计算机软件 期望职位: Android 工程师

期望地点: 深圳市 期望薪资: 25 万/年

工作经历

2019.03-至今 深圳市康冠科技集团

职位: Android 工程师

工作职责: 1.电子白板系统应用开发 2.framework 层的开发

2018.06-2019.03 深圳市怪兽星球科技有限公司

职位: Android 工程师

工作职责: 1.负责 Android 应用开发 2.参与需求制定

2018.03-2018.06 深圳市来住吧科技有限公司

职位: 实习软件工程师

工作职责: 1.Android 应用开发 2.智能 POS 终端机程序开发

教育经历

北京理工大学珠海学院(2014.09 - 2018.06)

专业名称: 机械电子工程 学历: 统招本科

项目经历

电子白板 9950 Android 定制系统服务

2019.03-至今

项目描述: 基于联发科的 9950 电视芯片的 Android 9.0 定制系统中的系统服务框架的开发和维护,该服务框架借鉴了 Android 原生的服务的机制。自有的服务框架是基于 AIDL 定制,通过 Binder 机制对整个系统的接口进行重写和定制。在 SystemServer 中启动定制的 Service,再由 Service 中启动各个功能模块的 Service,并作为 Binder 通讯中的服务端负责与 manager 客户端进行通讯。在应用中通过各个功能模块的 manager 类进行调用,同时生成 Jar 包,提供客户、供应商的 app 进

行使用。

项目职责: 负责该服务框架的前期技术讨论和定型,部分功能模块的开发和后期维护。

大屏的输入法的适配 2020.05-至今

项目描述: 1.输入法的 4K 页面的适配,因为系统是通过图像系统的修改,实现 Android 页面的 4K 显示,所以需要对自有的内置输入法进行缩小并作图标的适配,并为输入法增加 TouchEvent 事件的监听,为输入法增加全屏移动的功能。

2.输入法的全屏分区域弹出,通过点击待输入的 EditView 的位置坐标计算弹出的位置。首先,在 EditView 中的事件传递链中,增加广播并将事件的点击坐标值添加到广播中,再广播发送出去。 在 InputManagerService 中接收该广播获取到点击的点的坐标值,并通过计算得出输入法弹出区域。

项目职责: 负责整个项目的开发和维护。

慢慢早教 2018.06-2019.03

项目描述: 一款专注于儿童早教的 APP,该 APP 集合了儿童早教课程,儿童早教资讯和线下早教课程。该项目从立项初期开始参与的,该项目采用组件化架构,使用 ARoute 进行组件间的调用,并通过 MVP 设计模式分离、解构代码,使得各个类的功能和作用清晰。同时,retrofit 作为网络请求的框架,使用 rxjava 处理异步网络请求。

项目职责: 应用主要开发,负责新功能开发、旧功能的迁移。负责模块有基础类、登录注册、首页、个人信息,课程列表页面。

来住吧 POS 机商家端应用

2018.03-2018.06

项目描述: 来住吧是一个酒店预订平台,商家端是基于智能的扫码 POS 机,基于 Netty 实现实时的酒店订单推送和扫码入住和自动退房功能。

项目职责: 负责商家端的新页面重写、后续维护。

自我评价

从事开发工作 3 年多,从事 Android 开发。熟悉 Android SDK、Android 应用开发、Android 常用开源库,熟悉 Android 自定义控件,熟悉 Android 的 framework 层的 AMS、PMS、图像系统的机制,了解 Android 基层的 通讯方法 Binder 机制。能熟练使用 Eclipse、Android Studio,能在 windows、MacOS 环境开发。能熟练使用 git 进行团队开发。喜欢在 github 学习开源项目源码,对着新技术保持很高的热情,在工作之余,学习新技术和新架构,如 jetpack 中的各个组件的原理和源码。